# 当前表决权

提问人：chenyiwei 时间：2016-11-14 04:03:50
虽然目前尚处于建设期，而主体Y的权力均是针对日后公路运营期间相关事项的，但一方面Y拥有的权力对该被投资方的可变回报影响更大；另一方面，在 2 年后X将丧失控制权的预期下，Y所拥有的公路运营方面的权力不可避免地会限制和影响X对该公路建设方面的权力，因为今天的建设是为明天的运营服务的。

回答人：chenyiwei
虽然目前尚处于建设期，而主体Y的权力均是针对日后公路运营期间相关事项的，但一方面Y拥有的权力对该被投资方的可变回报影响更大；另一方面，在 2 年后X将丧失控制权的预期下，Y所拥有的公路运营方面的权力不可避免地会限制和影响X对该公路建设方面的权力，因为今天的建设是为明天的运营服务的。

提问人：liubin988513 时间：2016-11-14 09:35:27
谢谢陈老师。是不是这样考虑：“ Substantive rights”包含“ prevent the investor from controlling”，由于Y预X2年后丧失控制权，所以从逻辑上考虑，会对X的权力进行限制（比如出售给某对象等）。

回答人：chenyiwei
可以这样理解。